【裁判字號】    95,交抗,4
【裁判日期】    950227
【裁判案由】    聲明異議
【裁判全文】
臺灣高等法院高雄分院刑事裁定           95年度交抗字第4號
抗  告  人
即受處分人    甲○○
上列抗告人因違反道路交通管理處罰條例聲明異議案件，不服臺
灣高雄地方法院中華民國94年12月12日裁定（94年度交聲字第
477 號），提起抗告，本院裁定如下：
    主  文
抗告駁回。
    理  由
一、本件抗告意旨略以：抗告人即受處分人甲○○（下稱抗告人
    ）於94年6 月27日將車輛停放在高雄市○○路與中華路之停
    車格，並前後2 次投幣10元。嗣因故耽誤而停車逾時，未逾
    10分鐘，車輛即遭拖吊，並經高雄市政府警察局舉發抗告人
    逾時停車，而由高雄市○○○道路交通管理處罰條例第56
    條第1 項第11款，裁決抗告人在道路收費停車處所不依規定
    繳費，處罰鍰新台幣（以下同）6 百元。惟該裁決適用之上
    開道路交通管理處罰條例第56條第1 項第11款之規定係94
    年2 月5 日修正公布，至同年9 月1 日始施行，裁決機關以
    抗告人行為後始施行之法律處罰抗告人，自非正當。此外，
    受處分人之車輛遭拖吊前，並未播放通知車主之音樂聲，尚
    有不當，抗告人向原審法院聲明異議，仍經該法院裁定駁回
    ，為此提起本件抗告，請求撤銷原裁定云云。
二、按94年2 月5 日修正公布而於同年9 月1 日【施行前】之道
    路交通管理處罰條例第56條第1 項第11款、第2 項規定：「
    汽車駕駛人停車時，有下列情形之一者，處新臺幣六百元以
    上一千二百元以下罰鍰：十一在道路收費停車處所停車，不
    依規定繳費者。」、「前項情形，交通勤務警察或依法令執
    行交通稽查任務人員，應責令汽車駕駛人將車移置適當處所
    ；如汽車駕駛人不予移置或不在車內時，得由該交通勤務警
    察或依法令執行交通稽查任務人員為之，或得於舉發其違規
    後，使用民間拖吊車拖離之，並收取移置費。」經查，受處
    分人於94年6 月27日中午12時42分在高雄市○○○路327 號
    逾時停車，有高雄市政府警察局舉發違反道路交通管理事件
    通知單1 張及現場照片3 張在卷可佐（原審卷第3 、5 頁）
    ，且為受處分人所不爭執，此部分事實即堪以認定。是原處
    分機關據以援引上開規定，裁處罰鍰新台幣600 元，罰鍰限
    於94年9 月16日前繳納，自94年9 月17日起加倍罰鍰為新台
    幣1,200 元，即無不當。抗告意旨指摘該裁決係適用94年9
    月1 日修正施行後之道路交通管理處罰條例第56條第1 項第
    11款、第2 項規定對其為處罰，自有誤會。又執行違規停車
    車輛之拖吊，並無規定必須於拖吊前播放音樂提醒車輛即將
    被拖吊，抗告人以本件執行拖吊前未播放音樂以為提醒，指
    摘原裁決不當亦無理由。此外，抗告人停放之停車格旁即有
    畫寫「停車逾時拖吊」之文字，亦無再提醒停於該停車格之
    車主的必要。綜此，本件原裁決並無違誤，原審因而駁回抗
    告人之聲明異議，認事用法均無不合，自應維持，本件抗告
    並無理由，應予駁回。
三、據上論結，應依道路交通案件處理辦法第26條、刑事訴訟法
    第412 條，裁定如主文。
中    華    民    國    95    年    2     月    27    日
                  刑事第八庭    審判長法  官  李炫德
                                      法  官  李淑惠
                                      法  官  蔡國
以上正本證明與原本無異。
不得再抗告。
中    華    民    國    95    年    2     月    27    日
                                      書記官  邱麗莉


司法院資訊處製作；財團法人民間司法改革基金會備份。
